臺灣高等法院刑事裁定
109年度聲字第2421號
聲  請  人  謝諒獲


上列聲請人因誣告等案件（本院88年度上訴字第2939號裁定），
聲請交付法庭錄音光碟等，本院裁定如下：
    主  文
聲請駁回。
    理  由
一、聲請意旨略以：聲請人欲對本院民國91年5月21日88年度上
    訴字第2939號裁定聲請再審及非常上訴，有必要閱覽上開案
    件全卷。茲聲請掃描上開案卷全部電子卷證及拷貝法庭錄音
    光碟等語。
二、聲請交付本案相關電子卷證部分：
  ㈠刑事訴訟法第33條第1項規定：「辯護人於審判中得檢閱卷宗
    及證物並得抄錄或攝影」，同條第2項規定：「被告於審判
    中得預納費用請求付與卷宗及證物之影本。但卷宗及證物之
    內容與被告被訴事實無關或足以妨害另案之偵查，或涉及當
    事人或第三人之隱私或業務秘密者，法院得限制之」；又刑
    事訴訟法第429條之1第3項規定：「第33條之規定，於聲請
    再審之情形，準用之」，因上開規定，並未限制聲請人之身
    分，是自訴人於其自訴案件判決確定後，以欲聲請再審為理
    由，請求預納費用付與該案卷宗及證物之影本，雖得準用刑
    事訴訟法第33條第2項前段規定預納費用請求付與卷宗及證
    物之影本。
  ㈡然查：聲請人謝諒獲因自訴被告七雷士即ROBERT CLIVE CHIL
    ES等人誣告等案（臺灣臺北地方法院86年度自更㈠字第60號
    ），聲請人不服原審判決，上訴後由本院88年度上訴字第29
    39號判決駁回其上訴；其後，聲請人聲請補充裁判，經本院
    於91年5月21日以88年度上訴字第2939號裁定駁回聲請在案
    。然經本院向臺灣臺北地方檢察署函調上開聲請人欲聲請閱
    覽之卷證，經臺灣臺北地方檢察署函覆稱：該署98年度檔偵
    字第7206號被告陸伊士等誣告案全卷（即98年度執他字第10
    31號等卷，含本院88年度上訴字第2939號全卷）已逾保存年
    限，奉准銷毀（銷毀字號：國檔局0000000檔徵字第1050005
    007號）等情，有臺灣臺北地方檢察署109年7月9日北檢欽檔
    字第01849號函及109年8月3日北檢欽檔字第02067號函（見
    本院卷第41、43、47、49、51頁）附卷可參。是以，本院88
    年度上訴字第2939號案卷既已依法銷毀，且當時尚無掃描成
    電子卷證檔案留存，是聲請人聲請交付此部分案件之電子卷
    證，無從准許，應予駁回。　 
三、聲請交付本案法庭錄音光碟部分：
  ㈠當事人及依法得聲請閱覽卷宗之人，因主張或維護其法律上
    利益，得於開庭翌日起至裁判確定後6個月內，繳納費用聲
    請法院許可交付法庭錄音或錄影內容。但經判處死刑、無期
    徒刑或10年以上有期徒刑之案件，得於裁判確定後2年內聲
    請，法院組織法第90條之1第1項定有明文。
  ㈡經查，聲請人自訴上開誣告等案件並提起上訴，經本院88年
    度上訴字第2939號判決上訴駁回；其後，聲請人聲請補充裁
    判，業經本院於91年5月21日以88年度上訴字第2939號裁定
    聲請駁回在案，已如上述，而該案亦非經判處死刑、無期徒
    刑或10年以上有期徒刑之案件。然聲請人遲至109年6月10日
    始具狀聲請交付該案法庭錄音光碟，顯然逾越上開規定所定
    期限，於法不合，應予駁回。　
據上論斷，依刑事訴訟法第220條，裁定如主文。
中　　華　　民　　國　 109　　年　　8 　　月　　10　　日
                  刑事第十三庭  審判長法　官  王國棟
                                      法　官  呂煜仁
                                      法　官  許永煌
以上正本證明與原本無異。
如不服本裁定，應於收受送達後五日內向本院提出抗告狀。
                                      書記官  郭侑靜
中　　華　　民　　國　　109 　年　　8 　　月　　13　　日